# 产品“试用”，收入的确认

提问人：RSM@zyl 时间：2022-11-23 19:41:03
晚上好，陈老师：
请教您一个涉及“产品试用”的问题：业务模式如下：需方先支付押金 3000 元，款到发货，试用期结束后，需方支付余款视为销售，若产品不满足要求，则需方寄回商品，供方退押金;
该模式下，历史退货率较高达到60%，在这样的模式下，该如何确认收入：
1 、货送达需方的时候确认收入，同时根据历史退货率等因素预估未来的退货情况确认预计负债。
2 、该产品满足需求方要求的时候再确认收入。
以上，两种该采用哪一种，判断的依据是什么呢？

回答人：chenyiwei
由于退货率达到60%，同时在货物发出时并没有合同约束客户必须购买该商品，故不满足新收入准则第五条规定的“合同成立”的条件，相应地不能在发出时确认收入。只有在客户确定购买后才能确认收入。即采用项目组的观点 2 。